【裁判字號】    98,拘,8
【裁判日期】    980622
【裁判案由】    聲請拘提
【裁判全文】
臺灣宜蘭地方法院民事裁定十               98年度拘字第8號
聲  請  人  法務部行政執行署宜蘭行政執行處
法定代理人  乙○○
相  對  人  甲○○
上列相對人因滯納94年度土地增值稅等行政執行事件（即95年度
土稅執特專字第20838－20839號），經聲請人聲請裁定拘提，本
院裁定如下：
    主  文
甲○○（男，民國○○○年○月○○日生，身分證統一編號：Ｚ
000000000號）准於民國九十八年九月十五日前拘提之
，並得於夜間、例假日或其他休息日拘提。
    理  由
一、本件聲請意旨略以：義務人即相對人因滯納94年度土地增值
    稅等，共計新台幣（下同）4,865,779 元，均於繳納期間屆
    滿，逾期未予繳納，案經宜蘭縣政府地方稅務局移送聲請人
    執行，總計仍有上開滯納稅款尚未繳納（利息及執行費用另
    計）。嗣經聲請人於97年9 月17日函請相對人應於97年10月
    17日上午10時30分到處清繳滯納稅款等或提供相當之擔保並
    據實報告應供強制執行之財產狀況，並諭知如不依限履行亦
    不供擔保將依法對相對人限制出境及聲請拘提管收，該通知
    業經合法送達（97年9 月25日寄存送達於相對人戶籍地），
    然相對人無正當理由，而不到處清繳或提供相當之擔保；復
    經聲請人再於97年12月1 日函請相對人應於97年12月26日上
    午10時30分到處清繳滯納稅款等或提供相當之擔保並據實報
    告應供強制執行之財產狀況，亦經合法送達（97年12月9 日
    寄存送達於相對人戶籍地），然相對人仍未到處清繳或提供
    相當之擔保。又相對人所有之車輛（車號AV－1866號）目前
    停放位置不明；且原登記於相對人名下之不動產（即桃園市
    ○○段622 地號土地），亦於94年11月14日以買賣為原因移
    轉登記予第3 人郭永豊名下，其真實原因不明。是故，顯有
    強制其到場說明及報告財產狀況之必要，為此爰依行政執行
    法第17條第2項第2款規定聲請裁定准予拘提，並得於夜間、
    例假日或其他休息日為之等語。
二、按義務人經命其報告財產狀況，不為報告或為虛偽之報告，
    或經合法通知，無正當理由而不到場者，行政執行處得命其
    提供相當擔保，限期履行，並得限制其住居。義務人經行政
    執行處依前項規定命其提供相當擔保，限期履行，屆期不履
    行亦未提供相當擔保，經合法通知，無正當理由而不到場，
    而有強制其到場之必要者，行政執行處得聲請法院裁定拘提
    之。行政執行法第17條第1項第5、6款、同條第2項第2 款分
    別定有明文。
三、經查，聲請人主張之前述事實，業據聲請人提出與所述相符
    之95年度土稅執特專字第20838－20839號執行卷宗節本、聲
    請人通知函、送達證書、財產歸屬資料清單、土地登記申請
    書、土地買賣所有權移轉契約書等件在卷可證，並有相對人
    之個人基本資料、遷徙紀錄及尚欠金額、繳款狀況等查詢資
    料結果附卷可參，依照前述規定，應認聲請人之聲請為有理
    由，應予准許。
四、依行政執行法第17條第2項第2款、第1項第5、6 款之規定，
    裁定如主文。
中    華    民    國    98    年    6     月    22    日
                  臺灣宜蘭地方法院民事庭
                      法  官  林翠華
正本係照原本作成
如不服本裁定，應於裁定送達後10日內，向本院提出抗告狀。
中    華    民    國    98    年    6     月    22    日
                      書記官  林秀麗


司法院資訊處製作；財團法人民間司法改革基金會備份。
